

PERFIL

Tengo 30 años, soy graduado en la Tecnicatura en Desarrollo de Software.

Actualmente me desempeño como desarrollador Web en la empresa Megatone.net

Me caracterizo por ser una persona con facilidad de aprendizaje y responsable.

Mi objetivo se orienta en poder desarrollarme profesionalmente en una empresa y aprender diariamente de cada desafío laboral que se presente.

CONTACTO

- Rafaela, Santa Fe, Argentina
- matibudip@gmail.com
- 3492- 320479
- in /matiasbudip

MATÍAS BUDIP

TECNICO SUP. EN DESARROLLO DE SOFTWARE

HABILIDADES

CONOCIMIENTOS EN DESARROLLO

- C#
- .NET
- · Programación Orientada a Objetos
- SQL Server
- HTML, CSS
- JavaScript
- Vue.js
- Scriban
- Blazor

EXPERIENCIA LABORAL

Supermercado La Anónima

ENE 2014 - 2021

Bza Group (Megatone)

ABR 2021 – ACTUALIDAD

- Soporte de sistemas ABR 2021- DIC 2021
- Desarrollador Web DIC 2021- ACTUALIDAD

EDUCACIÓN

- Secundario Completo | E.E.T N°654" Nicolás Avellaneda".
- Terciario Completo | ISP 2 "Joaquín V. Gonzalez" Carrera: Tec. Sup. en Desarrollo de Software.